# 关于出售业务组的疑问

提问人：zzjing 时间：2016-12-04 22:53:57
现公司A有是生产企业，生产 1 、 2 两类产品，现由于对 1 类产品经营不善，欲将 1 的整个业务组（包括生产线、市场及人员等）出售给另一家公司B（还签有不再进入 1 类产品市场的协议），但由于A公司之前已经生产销售的 1 类产品还面临质量索赔支出，B公司现对这类支出的金额无法准确认定，故现打算以 1 亿元的价格收购 1 产品的业务组但不承担收购之前A所销售的产品产生的质量索赔，对此B公司补偿给A公司 1500 万元用于应对之前销售 1 产品的索赔（在协议中明确约定了这 1500 万元的用途），这种情况下可否将这 1500 万元直接冲减销售费用（因为之前已经按期计提了质量索赔计入预计负债），只将 1 亿元与业务组的资产负债差额计入营业外收入

回答人：chenyiwei
不可以。因为这并不意味着对顾客承担的质量担保责任的解除，而只是今后对质保支出可在一定程度上获得补偿。收到该 1500 万元时，A应确认为递延收益，日后随着质保支出的逐步发生，相应地从递延收益逐步转入各期营业外收入。

提问人：zengfengxia 时间：2016-12-06 11:27:04
请教陈版 假设被处置的 1 类产品相关业务有单独的财务报表，而其中的售后索赔构成其可辨认净资产的一部分，企业处置相关业务时，剔除售后索赔对应的负债后，净资产增加，相应应收取的对价增加。 因此，是不是可以直接确认处置损益而无需递延？

回答人：chenyiwei
经考虑，你的做法应该更合理。感谢指正。